【裁判字號】    99,交上易,176
【裁判日期】    990629
【裁判案由】    過失致死
【裁判全文】
臺灣高等法院臺中分院刑事判決       99年度交上易字第176號
上  訴  人  臺灣彰化地方法院檢察署檢察官
被      告  丁○○
選任辯護人  張績寶律師
            蘇若龍律師
上列上訴人因過失致死案件，不服臺灣彰化地方法院98年度交易
字第157號中華民國98年12月10日第一審判決（起訴案號：臺灣
彰化地方法院檢察署98年度偵字第5661、5662號），提起上訴，
本院判決如下：
    主  文
上訴駁回。
丁○○緩刑伍年，並應向創世基金會植物人中心提供二百四十小
時之義務勞務，緩刑期間，付保護管束。
    事實及理由
一、本案經本院審理結果，認第一審判決認事用法及量刑均無不
    當，應予維持，並引用第一審判決書記載之事實、證據及理
    由（如附件）。
二、公訴人雖以：被告肇事後，經員警於98年4月28日3時12分許
    對被告實施抽血酒精濃度檢驗，檢驗結果既載有：「疑似陽
    性檢體，有必要時，請作進一步確認」等字句，則被告是否
    有酒後駕車之情事，原審並未調查，茍被告係酒後駕車，原
    審對被告量處有期徒刑1年2月即屬過輕為由，提起上訴。惟
    查：本件被告在98年4月28日凌晨1時35分許發生車禍後，經
    員警送往員生醫院，於98年4月28日2時45分對被告採集血液
    進行酒精濃度檢驗，經以Plasma Alcohol screening(酵素
    法)檢驗結果為「Undetectabl」，有該檢驗報告單在卷可按
    （見相卷p31），雖然上開檢驗報告單下方復記載「酒精濃
    度測試值小於50mg/dl，發"undetectabl"。疑似陽性檢體，
    有必要時，請作進一步確認。」等字句，然經本院函詢員生
    醫院上開檢驗報告單上所載文字意旨後，該員函覆(1)本件受
    檢者（即被告）於上開抽血檢驗之酒精測試結果值為2.5mg/
    dl，低於儀器測靈敏度10mg/dl，換算為呼氣之酒精濃度，
    恐不準確。(2)檢驗報告單所備註：「疑似陽性檢體，有必要
    時，請作進一步確認。」的字意是：當疑似是陽性檢體時（
    大於50mg/dl)，可以再以氣相層析儀確認。(3)通常於報告單
    上之備註是用以輔助此檢驗項目之說明，非針對檢體結果作
    個別解釋，因此並非意旨此報告單為陽性結果」，有員生醫
    院99年2月11日九十九員生院字第0990200 13號在卷可稽(見
    本院卷p20），可知，上開檢驗報告單並未檢驗出被告血液
    內有酒精濃度反應。又10.5mg/dl之血液濃度，方與0.05mg/
    l之呼氣酒精濃度相當，亦有國立交通大學行車事故鑑定研
    究中心呼氣酒精濃度與血液酒精濃度換算對照圖在卷可考（
    見本院卷p21）。本件被告之抽血檢驗酒精測試結果值僅為
    2.5mg/d l，除已低於儀器測靈敏度外，且換算呼氣酒精濃
    度亦幾近於零，公訴人以員生醫院檢驗報告單上對檢驗項目
    之說明，而非對檢驗個體結果之解釋等字句，質疑被告肇事
    當時係酒後駕車，與事證明顯不符，此部分上訴自無理由。
    至於告訴代理人仍以被告所為有殺人之不確定故意云云，惟
    此部分業經原審判決已詳敘上開主張不足採信之理由，是告
    訴代理人此部分主張亦無理由。
三、綜上，量刑係屬事實審法院之職權，苟無違背法定刑之規定
    或顯然不當，即難指為違法，本件被告既無酒駕肇事之加重
    刑度事由，原審考量被告肇事之過失情節，致被害人受有前
    開傷勢，並因而傷重不治死亡，所生危害不輕，犯後自首，
    並自白犯行，兼衡被告素行等一切情狀，依公訴檢察官求處
    之刑度量處被告有期徒刑1年2月，既無違背法定刑之規定，
    亦無顯然不當之情形，尚難指為違法。是本件檢察官之上訴
    無理由，應予駁回。
四、末查，上訴人前未曾因犯罪受刑之宣告，此有本院被告全國
    前案紀錄表1份在卷可參，其因一時疏失，致罹刑典，惟犯
    罪後已與被害人家屬戊○○、甲○○、丙○○、胡麗珍等人
    達成調解，有臺灣彰化地方法院和解筆錄及和解書等附卷可
    憑，對犯罪所造成損害，已盡力彌補，經此次偵審及科刑教
    訓後，應知所警惕，而無再犯之虞，本院認原審對其所宣告
    之刑，以暫不執行為適當，爰依刑法第74條第1項第1款規定
    併宣告緩刑5年，以啟自新。次按「緩刑宣告，得斟酌情形
    ，命犯罪行為人向指定之公益團體、地方自治團體或社區提
    供四十小時以上二百四十小時以下之義務勞務。」，刑法第
    74條第2項第5款亦定有明文，查本件被告年輕力壯，竟因前
    開疏失致肇本件車禍，並造成賴芊妤、林盈君二人死亡之結
    果，雖被害人家屬業已同意給予被告自新之機會，然而為期
    被告於緩刑期間內，仍深知戒惕，避免緩刑之宣告遭撤銷，
    並深刻明瞭車禍對於被害人及其家庭造成傷害之深及痛，且
    導正其應審慎駕車與遵守交通法規之觀念，爰併宣告其應於
    緩刑期間內，向創世基金會植物人中心提供240小時之義務
    勞務，並依刑法第93條第1項第2款之規定，應於緩刑期間付
    保護管束，期能使被告於義務勞務過程及保護管束期間，確
    切明瞭其所為造成之損害，並培養正確行車及法治觀念。
據上論結，應依刑事訴訟法第373條、第368條，刑法第74條第1
項第1款，第2項第5款，第93條第1項第2款，判決如主文。
本案經檢察官乙○○到庭執行職務。
中    華    民    國    99    年    6    月    29    日
            刑事第六庭    審判長法  官  李  文  雄
                                法  官  邱  顯  祥
                                法  官  林  靜  芬
以上正本證明與原本無異。
不得上訴。
                                書記官  高  勳  楠
中    華    民    國    99    年    6    月    29    日

司法院資訊處製作；財團法人民間司法改革基金會備份。
